【裁判字號】    92,上易,2448
【裁判日期】    920930
【裁判案由】    竊盜
【裁判全文】
臺灣高等法院刑事判決                          九十二年度上易字第二四四八號
    上  訴  人
    即  被  告  丙○○
右上訴人，因竊盜案件，不服台灣板橋地方法院，九十二年度易字第一一八九號，中
華民國九十二年六月三十日第一審判決（起訴案號：台灣板橋地方法院檢察署九十一
年度偵字第二六五四號），提起上訴，本院判決如左：
    主  文
上訴駁回。
    事  實
一、丙○○於民國八十六年間因麻醉藥品管理條例、藥事法案件經本院判處有期徒刑
    刑十月、五月，應執行有期徒刑一年二月確定，於八十七年間復犯偽造文書案件
    經台灣士林地方法院判處有期徒刑十月、本院判處有期徒刑八月、五月，定應執
    行刑一年七月，接續執行，於八十九年十月二十七日假釋出獄，嗣因縮刑而於九
    十年六月十七日假釋期滿未經撤銷，以執行完畢論。詎猶不知悔改，意圖為自己
    不法所有，於民國九十二年一月十八日零時許，在臺北縣蘆洲市○○街三二巷四
    五弄五號前，以自備之鑰匙竊取乙○○所有之車號ＧＧＭ─六五一號重型機車，
    得手後供己騎用。嗣於同日二十時三十分許，在臺北縣蘆洲市○○街三二巷三三
    弄十七號前，準備騎乘上揭機車時，為警當場查獲。
二、案經臺北縣政府警察局蘆洲分局報請臺灣板橋地方法院檢察署檢察官偵查起訴。
    理  由
一、右揭犯罪事實，訊據上訴人即被告矢口否認犯行，並稱當時是一名綽號「阿輝」
    （即謝永飛）之人說那台機車是他的，而「阿輝」叫伊把一包強力膠放到機車行
    李箱，伊只是走近機車而已，警察就說機車是伊偷的。至於伊在警詢與偵訊時承
    認自己有偷機車，是因為那時候已經快要過年了，急著想要交保出去，所以才會
    承認偷機車等語。
二、經查：
(１)蘆洲分局員警於前揭時地發現經車主報失之機車後即在場埋伏，當被告現身欲騎
    乘該機車時，員警雖已表明身分，惟被告竟立刻縱身逃逸，經員警追捕近五百公
    尺後始遭逮捕（詳見九十二年偵字第二六五四號偵查卷第一頁「刑事案件報告書
    」、第五頁「訊問筆錄」、第十頁「追捕路線現場圖」）。若被告並未竊取該機
    車，何故見到員警即拔腿就跑，並如此奮力逃逸以避免逮捕，是被告所稱只是受
    「阿輝」所託放東西到機車行李箱等語顯與事理未合。再查被告雖於本院審理時
    堅稱是「阿輝」要伊放東西到機車行李箱，然被告始終無法提出「阿輝」明確年
    本件上訴後，只說明「阿輝」即謝永飛，然仍然無從表明年籍住所以供傳訊，是
    否確有其人，是否如被告所述為行竊機車之人，顯難置信。職是，被告所言顯係
    卸責之詞，無足採信。
(２)至於抗辯警員追捕被告經過曾對被告出拳腳，有證人甲○○目擊。然被告之警訊
    筆錄係在逮捕後同日下午九時五十五分才訊問，訊問過程並無刑求逼供，被告應
    檢察官偵查，亦無表明遭警刑求。本院亦未採用警訊筆錄，因此聲請傳訊證人甲
    ○○已無必要。
(３)被告前揭犯行，已於檢察官偵查中坦白承認，除經被害人乙○○指訴歷歷外，復
    有現場照片八幀、臺北縣政府警察局車輛失竊證明單、贓物認領保管單各一紙在
    卷可徵，本件事證明確，被告犯行堪予認定。
三、核被告所為係犯刑法第三百二十條第一項之竊盜罪。被告前於八十八年間因違犯
    肅清煙毒條例、偽造文書等案件，經判處有期徒刑後，甫於八十九年十月二十七
    日假釋出獄，復於九十年六月十七日假釋期間期滿未經撤銷而執行完畢，此有本
    院被告全國前案紀錄表在卷可稽，其受有期徒刑之執行完畢後，五年以內再犯本
    件有期徒刑以上之竊盜罪，為累犯，應加重其本刑。
四、原審適用刑法第三百二十條第一項、第四十七條、第四十一條第一項前段，罰金
    罰鍰提高標準條例第一條前段、第二條，審酌被告之素行、本件犯罪之動機、目
    的、手段、所得利益、所生危害、犯罪後態度等一切情狀，量處有期徒刑四月，
    並諭知易科罰金之折算標準，以資懲儆。又被告犯罪時所使用之鑰匙，雖係被告
    所有並供犯罪使用之物，然經被告表示在警方追捕過程中已將之丟棄路旁，且事
    後亦無法尋獲，復無該鑰匙仍存在之證據，故不另為沒收之宣告，併此敘明。被
    告上訴意旨否認犯罪，依前述各情顯無可採。上訴核無理由，應予駁回。
據上論斷，應依刑事訴訟法第三百六十八條，判決如主文。
本案經檢察官賴俊雄到庭執行職務。
中      華      民      國    九十二    年      九      月     三十     日
                              臺灣高等法院刑事第十八庭
                                  審判長法  官  吳      敦
                                        法  官  劉  慧  芬
                                        法  官  吳  明  峰
右正本證明與原本無異。
不得上訴。
                                        書記官  李  華  安
中      華      民      國    九十二    年      十      月      三      日
附錄：本案論罪科刑法條全文
刑法第三百二十條
意圖為自己或第三人不法之所有，而竊取他人之動產者，為竊盜罪，處五年以下有期
徒刑、拘役或五百元以下罰金。
意圖為自己或第三人不法利益，而竊佔他人之不動產者，依前項之規定處斷。
前二項之未遂犯罰之。


司法院資訊處製作；財團法人民間司法改革基金會備份。
